【裁判字號】    99,訴,161
【裁判日期】    990413
【裁判案由】    毒品危害防制條例
【裁判全文】
臺灣臺中地方法院刑事判決               99年度訴字第161號
公  訴  人  臺灣臺中地方法院檢察署檢察官
被      告  乙○○
選任辯護人  楊博任律師
上列被告因毒品危害防制條例案件，經檢察官提起公訴（98年度
偵字第14008號），本院判決如下：
    主    文
乙○○犯如附表(二)所示之罪，均累犯，各處如附表(二)所示之刑。
應執行有期徒刑拾捌年。扣案如附表(三)編號之物沒收；未扣案
共同販賣第一級毒品所得財物新臺幣貳仟元應與共犯丙○○連帶
沒收，如全部或一部不能沒收時，以其等財產連帶抵償之；共同
販賣第一級毒品所使用之車牌號碼YGC-706號機車壹部沒收。
    犯罪事實
一、乙○○綽號「二兄」、「阿兄」或「兄」，於民國95年間，
    因施用毒品案件，經本院判處有期徒刑8月、10月，定應執
    行有期徒刑1年4月確定，嗣經減刑為有期徒刑8月，甫於96
    年7 月16日縮刑期滿執行完畢。詎乙○○猶不知悔改，與丙○○（所涉販賣第一級毒品罪、業經臺灣高等法院臺中分院
    於99年1 月28日判處應執行有期徒刑12年在案），均明知海
    洛因係屬毒品危害防制條例第2 條第2項第1款所列管之第一
    級毒品，不得非法持有、轉讓、運輸及販賣，竟共同基於販
    賣第一級毒品海洛因以營利之犯意聯絡，於他人以公共電話
    向乙○○購買第一級毒品海洛因時，由乙○○在其位於臺中
    市○○路469之5號4 樓之租住處或租住處樓下之檳榔攤，將
    對方欲購買之第一級毒品海洛因交給丙○○，嗣由丙○○以
    其所有車牌號碼YGC-706 號機車做為交通工具，並以其所使
    用之廠牌MOTOROLA、門號0000-000000 號行動電話作為對外
    販毒之聯絡工具，將第一級毒品海洛因依乙○○之指示送給
    對方，而販賣第一級毒品海洛因。乙○○另行起意，共同基
    於轉讓第一級毒品海洛因之犯意聯絡，於戊○○以公共電話
    向乙○○索討第一級毒品海洛因時，由乙○○將戊○○所需
    要之第一級毒品海洛因交給丙○○，再由丙○○以上開同一
    方式將第一級毒品海洛因依乙○○之指示送給戊○○。乙○○則無償提供第一級毒品海洛因供丙○○施用及不等金額之
    現金作為報酬。丙○○受乙○○之指示，共同與乙○○分別
    為如下之販賣或轉讓第一級毒品海洛因犯行。而乙○○於丙○○交付第一級毒品海洛因予其指定之第三人後，亦分別為
    如下之無償轉讓第一級毒品海洛因供丙○○施用之犯行:
  (一)丙○○於97年12月23日前2、3日某時，在臺中市○○路與北
    屯路路口，以新臺幣（下同）1000元之代價，販賣由乙○○
    所交付之第一級毒品海洛因予丁○○，並同時收取價款1000
    元。丙○○收取上開價款後，隨即返回乙○○位於臺中市○○路租住處，將1000元交給乙○○。乙○○則當場無償提供
    可以施用1次之份量之第一級毒品海洛因給丙○○，丙○○
    則當場以針筒注射之方式施用之。
  (二)丙○○於97年12月23日中午12時許，在臺中市○○路之鐵道
    邊，以1000元之代價，販賣由乙○○所交付之第一級毒品海
    洛因予己○○，並同時收取價款1000元。丙○○收取上開價
    款後，隨即返回乙○○位於臺中市○○路住處樓下之檳榔攤
    ，將1000元交付給乙○○。乙○○則當場無償提供可以施用
    1 次之份量之第一級毒品海洛因給丙○○。丙○○則到附近
    不知名之菜市場之公內，以針筒注射之方式施用之。
  (三)丙○○於98年1 月24日某時許，在臺中市○○路或松竹路之
    路邊，將乙○○所交付之第一級毒品海洛因1 小包予戊○○
    。丙○○交付上開毒品後，隨即返回乙○○位於臺中市○○
    路租住處，乙○○當場無償提供可以施用1 次之份量之第一
    級毒品海洛因給丙○○。丙○○則到上開同一不知名之菜市
    場之公內，以針筒注射之方式施用之。
  (四)丙○○於98年2 月24日凌晨某時許，在臺中市○○路之路邊
    ，將乙○○所交付之第一級毒品海洛因1 小包予戊○○。丙○○交付上開毒品後，乙○○即基於共同之犯意聯絡，透過
    綽號「野狗」之男子，於同日上午8、9時許，在上開同一不
    知名之菜市場內，交付現金600元及無償提供第一級毒品海
    洛因1包給丙○○施用。
二、嗣丙○○於98年2 月24日上午11時40分許，在臺中市○○區
    ○○路2段178巷與160巷3弄口為警當場查獲，並扣得綽號「
    野狗」之男子所交付給丙○○作為運送毒品報酬之上開第一
    級毒品海洛因1小包（毛重0.4公克、驗餘淨重0.1358公克）
    、現金600 元及丙○○所有供與乙○○共同販賣或轉讓海洛
    因所用之廠牌MOTOROLA、門號0000-000000號行動電話1支（
    含SIM卡1枚），經丙○○供出毒品來源係乙○○而查悉上情
    。
三、案經臺中市警察局第五分局報請臺灣臺中地方法院檢察署檢
    察官偵查起訴。
    理    由
壹、證據能力部分：
一、按刑事訴訟法第159條第1項規定：「被告以外之人於審判外
    之言詞或書面陳述，除法律有規定者外，不得作為證據」；
    其立法本旨係以證人於審判外之言詞或書面陳述，屬於傳聞
    證據，此項證據，當事人無從直接對於原供述者加以詰問，
    以擔保其真實性，法院亦無從直接接觸證人而審酌其證言之
    憑信性，違背直接審理及言詞審理之原則，除具有必要性及
    信用性情況之除外者外，原則上不認其有容許性，自不具證
    據能力；至所謂具有必要性及信用性情況者，例如刑事訴訟
    法第159條之1、之2、之3、之4、之5情形，仍例外認其有證
    據能力，然此係指法院未於審判期日傳喚相關證人到庭，案
    件僅能依靠該等證人於審判外之陳述以為判斷之情形，始需
    就該等審判外供述證據嚴格依照刑事訴訟法第159條之1至之
    5 所定要件一一檢視各該證人之供述，作為證據之資格。倘
    法院已經依據當事人聲請傳喚證人到庭接受檢辯雙方之交互
    詰問，則法院既已透過直接、言詞審理方式檢驗過該證人之
    前之證詞，當事人之反對詰問權亦已受到保障得以完全行使
    之情況下，該等審判外證據除有其他法定事由（例如：非基
    於國家公權力正當行使所取得或私人非法取得等，而有害公
    共利益，即以一般證據排除法則為判斷），應認該審判外供
    述已得透過審判程式之詰問檢驗，而取得作為證據之資格，
    亦即其審判外供述與審判中供述相符部分，顯然已經構成具
    備可信之特別情狀，當然有證據資格（實務上之作用常為引
    用該等陳述與審判中陳述相符，強化該證人供述之可信度）
    ，其不符部分，作為檢視審判中所為供述可信與否之彈劾證
    據，當無不許之理，甚者，其不符部分倘係於司法警察、檢
    察事務官調查中之供述，作為認定被告犯罪與否或不構成犯
    罪與否之證據，亦僅需依照刑事訴訟法第159條之2規定，斟
    酌其審判外供述作成外部環境、製作過程、內容、功能等情
    況認為之前供述較為可信，即可取得證據之資格，而作為認
    定事實之證據資格，有最高法院94年度臺上字第2507號、95
    年度臺上字第2515號判決意旨可資參照。查：證人丁○○、
    己○○、戊○○、共犯丙○○於警詢時之陳述，雖均屬被告
    以外之人於審判外之陳述，惟證人丁○○、己○○、戊○○
    、共犯丙○○已分別於本院行交互詰問，給予被告與辯護人
    行使對質詰問權，足以保障被告之詰問權，且其等於警詢時
    之陳述均係出於自由意識下所為，並無違法取證之情形，亦
    為證明犯罪事實存否所必要。從而依上揭規定，其等在警詢
    中之證言，自均具有證據能力，並容許以之作為彈劾其等於
    法院審理時所為證述之憑信性。
二、次按被告以外之人於偵查中向檢察官所為之陳述，除顯有不
    可信之情況者外，得為證據，刑事訴訟法第159條之1第2項
    定有明文。依現階段刑事訴訟法之規定，檢察官代表國家偵
    查犯罪、實施公訴，必須對於被告之犯罪事實負舉證之責，
    依法有訊問被告、證人及鑑定人之權，證人、鑑定人且須具
    結，實務運作上，偵查中檢察官向被告以外之人所取得之陳
    述，原則上均能遵守法律規定，不致違法取供，其可信性極
    高。又刑事訴訟法並無檢察官於偵查中訊問證人時，應予被
    告詰問機會之規定，故證人於檢察官偵查中訊問時未經被告
    進行詰問，仍有證據能力（最高法院96年度台上字第2786號
    判決意旨參照）。查本件證人丁○○、己○○及戊○○於檢
    察官訊問時具結後所為之陳述，未見有受任何不當外力之干
    擾，檢察官於偵查時復無不法取供之情事，被告乙○○及其
    辯護人於本院審理時亦未主張檢察官有何違背法定程序而對
    證人丁○○、己○○及戊○○取供之情形，則依上開說明，
    證人丁○○等3人於檢察官訊問時所為之陳述，均有證據能
    力。
三、復按照相機拍攝之照片，係依機器之功能，攝錄實物形貌而
    形成之圖像，除其係以人之言詞或書面陳述為攝取內容，並
    以該內容為證據外，照片所呈現之圖像，並非屬人類意思表
    達之言詞或書面陳述，當不在刑事訴訟法第159條第1項所規
    定「被告以外之人於審判外之言詞或書面陳述」之範圍內，
    其有無證據能力，自應與一般物證相同，端視其取得證據之
    合法性及已否依法踐行證據之調查程序，以資認定（最高法
    院97年度台上字第3854號判決意旨參照）。查本件卷附查獲
    現場及扣押物品等照片，雖非供述證據，而無傳聞法則之適
    用，但上開照片乃警方查獲被告丙○○後，依法利用相機採
    證而於拍攝後所取得，且與被告之犯罪事實具有關聯性，被
    告及其辯護人對於此等照片亦均不爭執其取得之合法性，復
    經本院對當事人依法提示並告以要旨而踐行調查之程序，故
    皆具有證據能力。
四、再按扣案毒品海洛因1包（驗餘淨重0.1358公克）、現金600
    元及廠牌MOTOROLA、門號0000000000號之行動電話1 支（含
    SIM卡1枚）等物，並非供述證據，而無傳聞法則之適用。惟
    此等扣案物品乃警方於前述時地查獲共犯丙○○後，經共犯
    丙○○出於自願性同意而執行搜索後所合法扣得，且與本件
    案情具有關聯性，自具有證據能力。
貳、實體部分：
一、訊據被告乙○○矢口否認上開犯行，辯稱：伊曾因證人丙○○對伊乾妹妹戊○○動手動腳，及丙○○和伊合資購買毒品
    分配不均，而毆打過丙○○ 2次，丙○○顯係挾怨誣指伊販
    毒，所證不足採信；且丙○○為本案之共犯，可能為求減輕
    刑責而誣指伊，又其前後證詞不一，不足採為不利於伊之證
    據；而證人丁○○、己○○、戊○○均未指認伊為販毒之人
    ，益證證人丙○○之證述不實在云云。惟查：
  (一)證人戊○○於本院審理中先則具結證稱：伊未見過被告和丙○○爭吵或出手、爭鬥之情況等語（見本院卷第63頁），嗣
    於交互詰問完畢，由被告詢問證人戊○○：「97年年底在妳
    店門口丙○○是否對妳動手動腳，我有打丙○○？」，證人
    戊○○始改證稱：「有。」（見本院卷第65頁），此與在前
    之證述不符，顯為附和被告之語；而證人丙○○則堅決否認
    係因與被告曾發生爭執而誣指被告販毒，亦否認被告曾打過
    伊，僅證稱彼此發生過1次爭執而已，其具結證稱：「（上
    次開庭時說98年過年後幾天為了毒品的分配問題而發生爭執
    ，是否為了這件事情？）不是。」、「（為了什麼事情爭執
    ？）拿回來在試的時候，他拿給我的海洛因量太少了。我沒
    有出錢。因為我用不夠。是用注射的，我打完以後我還想要
    ，他不給我，所以發生爭執。」等語（見本院卷第132頁）
    。則被告就與證人丙○○間是否曾拳腳相向、何時為分配海
    洛因而爭吵，及2 人發生爭執之地點等情，與證人戊○○、
    丙○○所證並不相符，是被告此部分之辯解是否屬實，已令
    人質疑。且縱認證人丙○○確曾有1 次因被告給其施用之海
    洛因量不足而起言語爭執，然此一爭執實非深仇大恨，衡情
    被告亦當不致因此而誣指被告涉犯本案重罪之可能。
  (二)證人丁○○於本院審理中固具結證稱：伊不認識法庭上之被
    告（乙○○），該次購買毒品是朋友載伊去的，伊不知道賣
    伊毒品的人是誰等語。惟其亦證稱：「（【提示98他1247卷
    3頁、98偵573 4卷28.29頁，並告以要旨】就你在地檢署陳
    述該次毒品來源是否實在？有無需要更正之處？）實在。」
    、「（含97年12月24日這次被查獲，向阿琨買過幾次毒品海
    洛因？）只有那一次而已。」等語（見本院卷第61頁反面）
    。其於偵查中供稱：「（毒品來源？）是朋友介紹，向綽號
    【阿坤（琨）】的人買的，買1千元1小包，「【阿坤（琨）
    】」的聯絡電話0000000000。」、「【阿坤（琨）】在何處
    拿給你的？）在松竹路與北屯路附近拿給我的，【阿坤（琨
    ）】的真實姓名年籍資料我的不清楚，他大約30歲左右。」
    等語（見98年度他字第1247號偵查卷第3頁）；其另具結證
    稱：（「何時於何地向【阿琨】買毒品？）97年12月23日前
    2、3天，在松竹路與北屯路交叉口，向他購買約1000元的海
    洛因，我只有向他買過這1次。這次是我朋友打給他的。」
    、「（提示卷內機車照片）【阿琨】騎的是否為照片上的機
    車？）應該是，型式大概是這樣，但是因為是晚上，所以顏
    色我不確定。」、「（提示卷內丙○○查獲時於警局所拍攝
    之照片）是否為「【阿琨】」？應該是。臉型很像，而且我
    朋友說他手有殘缺，照片上之人也是手有殘缺，所以應該是
    他。」等語（見98年度偵字第5734號偵查卷第28、29頁）。
    而證人丙○○之左手確有斷指，有相片1 張附卷可稽（見警
    卷第31頁），是該交付海洛因者確係證人丙○○無訛。參酌
    證人丙○○於偵查中具結所證：「（丁○○稱97年12月23日
    前2、3天在松竹路與北屯路口向你買1000元的海洛因，有何
    意見？）沒有意見。有這回事，這也是乙○○要我送的，我
    有向丁○○收1000元，1000元收了之後交給乙○○。」、「
    （交給丁○○的海洛因如何得來？）也是乙○○給我的，也
    是在松竹路的住處給我的。」、「（0000000000是否你的電
    話？）是的。」、「（是否用這支電話與己○○、戊○○及
    丁○○聯絡？）是的。這支電話是乙○○拿給我的。」、「
    （為何丁○○說他是打這支電話向「阿焜」買海洛因，而沒
    有提到乙○○？）乙○○有時候說他沒有空，他會叫對方直
    接打給我，乙○○會把我的電話給對方。丁○○有打電話給
    我，向我買海洛因，我說好，因為乙○○要出去辦事情，先
    把海洛因放我這邊，我接到丁○○的電話之後，再送過去給
    丁○○。」等語（見98年度偵字第5734號偵查卷第96頁）；
    證人丙○○另具結證稱：「（97年12月23日前2、3日交付海
    洛因給丁○○，該次你獲得何好處？）我送完毒品回來後，
    我將錢交給乙○○，乙○○給我可以施用1次量的海洛因，
    確實的公克數我不知道，他給我之後我以注射方式施用。乙○○在他位於松竹路的住處拿給我，是用夾鍊袋裝著，他給
    我之後，我當場就在他的住處施用，針筒是我自己去買的。
    」等語（見98年度偵字第1400 8號偵查卷第42頁），且證人
    丙○○於本院行交互詰問及與被告對質時，均為相同之證述
    ，並堅稱其確係受被告之託交付海洛因予丁○○，己○○、
    戊○○，且交付後被告會給其海洛因施用等語。堪認證人丁○○於偵查中、證人丙○○於偵審中所證與事實相符。而證
    人丁○○既係經由朋友聯絡販毒者，且其與被告或交付海洛
    因之證人丙○○並非熟識，其未能指證被告即為販毒者尚符
    常情，然究無從否定證人丙○○之證詞。
  (三)證人己○○於本院審理中固具結證稱：伊不認識法庭上之被
    告（乙○○），伊只認識阿琨（丙○○），「阿兄」是否騎
    MU7-329 號機車伊忘記了等語。惟其亦具結證稱：「（【提
    示98偵5734卷79頁，並告以要旨】地檢署作證時所說毒品來
    源是否實在？）實在。」、「（【提示98年度他字第11 8號
    第5 頁，並告以要旨】，該字條是否為你書寫？）是。」等
    語（見本院卷第59頁反面、第60頁）。其於偵查中具結證稱
    ：「（98年度他字第118號第5頁的紙條是否為你提供的？【
    提示紙條】）」是的，上面寫送貨是指我打0000000000或
    0000000000號的電話給『阿兄』，他就會叫YGC706號車號的
    人拿海洛因給我，我也有打過0000000000號的電話，我打這
    支電話就是催車號YGC706號的人快一點，因為我們都是約在
    路邊等。0987的電話是騎YGC這個人自己給我的電話。」、
    「（你是打0939給阿兄，為何是阿琨來送貨？）他們應該是
    在一起的。我和對方講好我穿什麼衣服，騎什麼機車，站在
    哪裡等，阿琨他自己就會靠過來問我說『你是不是某人，是
    不是要找阿兄』，我說是，他就知道我是什麼人了。接觸過
    1次之後，『阿琨』就知道我了。」等語（見98年度偵字第5
    734號偵查卷第79、80頁）。並有證人己○○於偵查中書寫
    提出之簽名紙條影本1紙附卷可憑。參酌證人丙○○於偵查
    中具結所證：「（己○○說97年12月23日中午有打電話給阿
    兄買1000元的海洛因，是由你拿海洛因來交貨，並收取l000
    元的現金，有何意見？）沒有意見，有這件事情，我不知道
    對方的本名，那時是約在松竹路的鐵軌的旁邊。當時我是騎
    機車拿海洛因過去，就是我被查獲當時騎的那台機車。我收
    取l000元現金是拿回去給乙○○。」、「（交給己○○的海
    洛因如何得來？）也是乙○○給我的，也是在他松竹路的住
    處交給我的。」、「（你幫他送海洛因給己○○及戊○○有
    何好處？）他會拿毒品給我施用，偶爾會拿現金給我。我需
    要海洛因的時候，向乙○○要，乙○○需要送貨的時候，就
    叫我幫他送，不是每次幫他送完貨後，他就給我海洛因，是
    我有需要海洛因的時候，就向他要。」、「（乙○○的綽號
    為何？）有人叫『三兄』（台語）、有人叫『二兄』（台語
    ）。一開始是叫他『三兄』後來才改為『二兄』，是他自己
    說要換的。」、「（阿兄是誰？）也是乙○○。別人有時打
    電話來，直接叫『兄』，所以『阿兄』也是乙○○。」、「
    （【提示乙○○照片】此人為何人？）這個就是乙○○沒有
    錯。」等語（見98年度偵字第5734號偵查卷第95、97頁）；
    證人丙○○另具結證稱：「（97年12月23日中午12時，交付
    海洛因給己○○後，該次你獲得何好處？）拿到毒品，也是
    送回來之後，在乙○○住處樓下的檳榔攤我交l000元給乙○○，玉秋雄給我1次施用量的海洛因，這次我沒有在他住處
    施用，我到附近菜市場的公廁施用，也是以注射的方式施用
    。」等語（見98年度偵字第14008 號偵查卷第42頁），且證
    人丙○○於本院行交互詰問及與被告對質時，均為相同之證
    述，並堅稱其確係受被告之託交付海洛因予己○○、丁○○
    、戊○○，且交付後被告會給其海洛因施用等語，堪認證人
    己○○於偵查中、丙○○於偵審中所證與事實相符。而證人
    己○○於本院審理中所稱不認識被告云云，顯係因當庭與被
    告對質心生壓力所致，難以採為有利於被告之證據。
  (四)證人戊○○於偵查中固具結證稱：「（施用之海洛因是向何
    人購買？）1個綽號叫『阿坤（琨）』的人購買。」、「（
    如何跟他聯絡？）我用公共電話打給他，他的電話是000000
    0000。」、「（為何不以自己手機撥給他？）他要求我們用
    公共電話撥。」、「（每次購買金額？）1000至2000元。」
    、「（第1次跟『阿坤（琨）』買是何時？）98年1月24日左
    右。、「（最後1次購買是何時？）98年2月24日凌晨，我是
    在崇德路靠松竹路的7-11超商打公共電話。」、「（如何認
    讖乙○○？）是『阿坤（琨）』介紹的。」等語（見98年度
    他字第1137號偵查卷第18、19頁），其後於偵查中亦多次證
    稱海洛因係向丙○○所購買，每次1000元等語。然其於本院
    審理中則均具結證稱：丙○○交付2次海洛因均未向伊收錢
    等語（見本院卷第70頁、第132頁反面）。證人丙○○雖於
    偵查中曾證稱：當戊○○以電話聯繫乙○○欲購買海洛因時
    ，其適在旁而聽見戊○○表示要先賒帳，而經乙○○同意云
    云（見98年度偵字第5734號卷第94頁）。然其於嗣後偵審中
    多次之證述中，均否認戊○○有向被告表示賒帳之情形，是
    其上開電話中聽到賒欠之言語，即有可疑。證人丙○○於偵
    查中具結證稱：「（戊○○說他在98年1 月24日左右，有向
    你買1000元的海洛因，有何意見？）不是這樣，是戊○○打
    電話給乙○○要買海洛因，乙○○叫我送過去，送到戊○○
    公司附近的路邊，什麼路我忘記了。這次錢沒有交給我。」
    、「（戊○○說98年2月24日凌晨有和你約在松竹路上向你
    買1000元的海洛因，有何意見？）沒有意見。也是乙○○叫
    我送過去的，當時我沒有向戊○○收錢，海洛因有交給戊○○。」、「（為何戊○○說兩次都是拿1000元給你，你拿10
    00元的海洛因給他？）沒有。我有拿海洛因給他，可是我沒
    有拿錢。」、「（這兩次的海洛因是如何來的？）乙○○給
    我的。他在他的位於松竹路的住處給我的，詳細地址我不清
    楚。」等語（見98年度偵字第5734號偵查卷第94、95頁）；
    其另具結證稱：「（98年1 月24日交付海洛因給戊○○之後
    ，你獲得何好處？）也是拿到毒品，這次我沒有向戊○○收
    到1000元，但是我送完毒品後，就到乙○○松竹路的住處，
    與他要毒品，他有給我，給我施用1 次量的海洛因，這次也
    是在同1 個市場的公廁施用，也是以注射方式施用。」、「
    （98年2 月24日交付海洛因給戊○○之後，你獲得何好處？
    ）我和乙○○要錢吃飯、加油，還要海洛因，我是打電話給
    乙○○，乙○○說他沒有空，透過「野狗」拿給我。「野狗
    」何時拿給我的我忘記了，應該是被查獲當天早上8、9時左
    右他在上開同1個菜市場拿給我的，那個菜市○○○○○路我
    不知道。這次我交付海洛因給戊○○沒有拿到l000元，因為
    當時乙○○與戊○○已經在一起了，查獲當天扣到的1 小包
    海洛因，我還沒有用過，扣得之600 元也是乙○○給我的，
    那是我和他要錢，要用來吃飯、加油的。」等語（見98年度
    偵字第14008號偵查卷第42、43 頁）。再參酌被告於本院審
    理中供稱：「（98年1 月26日是大年初一，戊○○大約是多
    久時去住的？）98年1 月22日或23日。當時我沒有住在那裡
    ，我只有將鑰匙交給她，但是我時常有回去。我晚上不住在
    北屯路469之5號4 樓那裡，有時候有。」、「（為何讓她居
    住在北屯路那裡？）北屯路469之5 號4樓是我租的套房，壹
    個房間、壹個廁所，月租七千元，她住在那裡時，房租也是
    我付的。因為她要在台中工作，還沒有找到房子，說要住在
    我那裡。當時我認識她快半年。」、「我們沒有成為男女朋
    友」等語（見本院卷第129頁反面、第130頁）；然被告乙○○於丙○○另案偵查中以證人身分具結證稱：「（是否有承
    租台中市○○區○○路469之5號4 樓的房子？）有。」、「
    （98年2月24日入監服刑之前，上開租屋處該處有何人居住
    ？與戊○○有何關係？）沒有，只有我與戊○○住在一起，
    我與戊○○是男女朋友。」等語（見98年度偵字第5734號偵
    查卷第59頁）；證人丙○○於審理中另具結證稱：「（這兩
    次就知道戊○○住在乙○○北屯路租屋處？）是。我認為她
    既然住在那裡，關係很親密，就沒有問。乙○○說不用收錢
    ，我認為他們關係很密切。」等語（見本院卷第131 頁反面
    ）；而證人戊○○於審理中亦具結證稱：過舊曆年（98年 1
    月26日）前有去乙○○北屯路租住處住幾天，過舊曆年有回
    豐原自己家裡，過舊曆年後又去住那裏等語（見本院卷第13
    2 頁反面）。綜合上開供述與證詞，足認被告與證人戊○○
    當時確係男女朋友，證人戊○○且曾於98年1 月22日或23日
    入住被告所承租北屯路之套房，其2 人關係自極為密切，則
    證人丙○○所證：於981月24日、2月24日幫忙被告無償轉讓
    2 次海洛因給證人戊○○，而未收取價金等情，顯與一般經
    驗法則相符，堪認證人丙○○所證與事實相符，足以採信。
    從而證人戊○○於偵查中所證係向丙○○購買海洛因，及於
    偵審中堅指係向證人丙○○取得海洛因，與被告無任何關係
    云云，均係事後迴護被告之詞，不足採信。
  (五)此外，並有證人己○○所提出記載販毒者電話之紙條影本 1
    張（見98年度他字第1181號影卷第5 頁）、臺灣臺中地方法
    院檢察署檢察官98年度毒偵字第332 號緩起訴處分書（丁○○施用第一級毒品部分）、98年度毒偵字第528、530號起訴
    書（己○○施用第一級毒品部分）、98年度毒偵字第1076號
    起訴書（戊○○施用第一級毒品部分）（以上見98年度偵字
    第5734號影卷第102至107頁）、查獲被告時所拍攝之現場及
    扣押物品照片共4 張、廠牌為MOTOROLA、門號係0000000000
    號行動電話之撥接電話紀錄照片40張（以上見警卷第14至15
    、20至27頁）等附卷可稽，復有毒品海洛因1包、現金600元
    及上開行動電話1支（含SIM卡1 枚）等物扣案可資佐證，且
    上述扣案之海洛因1 包，經送行政院衛生署草屯療養院鑑定
    後，確實檢驗出海洛因之成份（驗餘淨重0.1358公克），亦
    有該院98年3月12日草療鑑字第0980300098號鑑定書影本1件
    在卷可參（見98年度偵字第5734號影卷第115 頁）。而證人
    丙○○與被告共犯本件販賣第一級毒品海洛因予丁○○、己○○，及被告4 次無償轉讓第一級毒品海洛因予證人丙○○
    之事實，亦據本院98年度訴字第2026號刑事判決，臺灣高等
    法院臺中分院98年度訴字第1881號刑事判決認定明確，有各
    該刑事判決書附卷足憑。
  (六)公訴意旨雖認被告與丙○○所共犯如犯罪事實欄一、(一)至(四)
    所示販賣第一級毒品等犯行（其中(三)、(四)部分經本院認定成
    立轉讓第一級毒品罪，如前(四)所述），尚有真實身分不詳、
    綽號「野狗」之成年男子參與共犯。惟依證人丁○○、己○○及戊○○於檢察官訊問及本院行交互詰問時所具結之證詞
    ，均無言及別有上開綽號「野狗」之成年男子或其他第三者
    參與任何階段之販賣行為；且證人丙○○於警詢時所供述由
    綽號「野狗」之人負責向購毒者收取金錢等自白（見警卷第
    3至9頁），亦無其他直接或間接之證據可以佐證為真；況證
    人丁○○、己○○等2 人均係直接將現金1000元交付證人丙○○收受，而不存在由「野狗」另向其等收取對價之情事，
    亦經其等於偵審中證述甚明，核與證人丙○○所證相符，已
    如前述。故如犯罪事實欄一、(一)至(四)所示販賣或轉讓第一級
    毒品予證人己○○、丁○○或戊○○者，除被告及乙○○外
    ，應無「野狗」或其第三者參與共犯，併予敘明。
  (七)公訴意旨雖另認證人丙○○於分別交付第一級毒品海洛因予
    證人丁○○、己○○、戊○○後，隨即返回被告乙○○位於
    台中市○○○路」住處或住處樓下之檳榔攤（犯罪事實欄一
    、(一)至(三)），被告隨即當場無償提供可施用1 次份量之之海
    洛因給丙○○施用等情。惟查被告於本案案發當時係租住於
    台中市○○路469之5號4 樓，已據被告供述甚詳（詳上述(四)
    ）；佐以證人丙○○於偵查中具結證稱：「（這兩次的海洛
    因是如何來的？）乙○○給我的。他在他的位於松竹路的住
    處給我的，詳細地址我不清楚。」等語（見98年度偵字第57
    34號偵查卷第95頁），而台中市○○路與北屯路垂直相交，
    彼此接近，被告其時所租住者係北屯路，而非松竹路，則證
    人丙○○既證稱不清楚被告租住處之詳細地址，是其顯然已
    將被告租住處係臺中市○○路，誤認為台中市○○路至明，
    爰就此部分均更正為台中市○○路，併予指明。
  (八)復查，販賣毒品乃毒品危害防制條例所規定之重罪，且為杜
    絕毒品之泛濫，近年來檢、警、調等政府機關嚴加查緝，眾
    所週知，倘無利可圖，又非有特殊親密之關係者，行為人應
    無一再冒險而平白交付海洛因供他人施用，卻不要求代價之
    理。又一般司法實務上，除被告自承外，幾難查得行為人實
    際獲利之情形，則其坦承犯行者被論以販賣之重典，矢口否
    認犯行者，反囿於有無得利難以究明而被輕縱，洵非事理之
    平。故除有具體事例可證確未取得任何利潤外，於一般交易
    之情形，認定販賣之人必有一定利得，應不違反經驗法則及
    論理法則。以上述事理觀諸本案，被告乙○○販賣海洛因給
    證人丁○○、己○○時，未見其間有何特殊情誼，也無其他
    事證可認被告乙○○係以從上手所取得之原價而轉售給丁○○等人，而肯認其各次與丙○○共同實施販賣毒品之行為時
    ，皆有營利之意圖；堪認被告與丙○○均係基於營利之共同
    犯意聯絡，而分別實施如犯罪事實欄一、(一)至(二)所示2次販
    賣海洛因之行為。
  (九)綜上所述，被告前開辯解，均係事後卸責之詞，不足採信。
    事證明確，被告上開犯行，均堪以認定。
二、新舊法之比較適用：
    按行為後法律有變更者，適用行為時之法律，但行為後之法
    律有利於行為人者，適用最有利於行為人之法律，刑法第 2
    條第1 項定有明文。查本件被告乙○○行為後，毒品危害防
    制條例第4條條業已修正，並於98年5月20日修正公布，同年
    月22日施行（按法規之制定與法規之修正，如有特定生效日
    之必要者，依中央法規標準法第14條或第20條第2 項準用第
    14條之規定，應分別特定其施行日期。法規制定或前次修正
    基於特殊因素所特定之施行日期，並不適用於日後修正或再
    次修正之條文。又法律之制定或修正，若未明定施行日期者
    ，中央法規標準法雖未規定應自何時生效，然法律既經制定
    或修正並經總統公布，自應依一般原則，自公布日起算至第
    3日發生效力。至於92年7月9 日修正公布之毒品危害防制條
    例第36條規定：「本條例自公布後6 個月施行。」其立法理
    由係謂：「(一)依修正草案第2條第3項規定，法務部需會同衛
    生署成立審議委員會每3 個月定期檢討調整毒品之分級及品
    項，而本次新增第四級毒品，有需要在新法施行前先經該審
    議會檢討後再調整公布，爰預留6 個月緩衝期，以利處理。
    (二)依本條例新修正之規定，有必要再訂定相關子法及修正相
    關法規，以配合本條例之施行，故亦有需要預留適當緩衝期
    ，以利訂頒相關子法及相關法規之配合修正。」故該條規定
    ，顯係因應該次修正之需，始預留適當之緩衝期。與本次之
    修正並未定有施行日期之特別規定，且亦未明示係基於何特
    殊因素而修正，自並不能適用92年7月9日修正公布之毒品危
    害防制條例第36條自公布後6個月施行之規定，司法院98 年
    6月29日院台廳刑一字第09 80014643號函釋亦同此見解）。
    修正前毒品危害防制條例第4條第1項規定「製造、運輸、販
    賣第一級毒品者，處死刑或無期徒刑；處無期徒刑者，得併
    科新臺幣一千萬元以下罰金。」惟修正後之毒品危害防制條
    例第4條第1項係規定「製造、運輸、販賣第一級毒品者，處
    死刑或無期徒刑；處無期徒刑者，得併科新臺幣二千萬元以
    下罰金。」經予比較後，顯以修正前該條例第4條第1項之規
    定有利於被告，爰依刑法第2條第1項之規定，適用修正前之
    舊法對被告論罪科刑。
三、論罪科刑：
  (一)按海洛因係屬毒品危害防制條例第2條第2項第1 款所定之第
    一級毒品，不得非法持有、轉讓、販賣。核被告就附表(一)編
    號、所為，均係犯毒品危害防制條例第4條第1項販賣第
    一級毒品罪（詳如附表(二)一、二所示），就附表(一)編號之
    (1)、之(2)、、之(3)、、之(4)所為，均係犯毒品危
    害防制條例第8條第1項轉讓第一級毒品罪（詳如附表(二)三至
    八所示）；被告販賣、轉讓海洛因前持有海洛因之低度行為
    ，分別為販賣、轉讓之高度行為所吸收，均不另論罪。公訴
    人雖認被告所為附表(一)編號、犯行，係涉犯毒品危害防
    制條例第4條第1項之販賣第一級毒品罪嫌。然公訴人認被告
    涉有此部分販賣毒品之犯行，無非以證人丙○○、戊○○於
    偵查中之證詞為其主要論據。訊據被告堅詞否認有販賣第一
    級毒品海洛因予戊○○之犯行，查證人丙○○、戊○○於嗣
    後之偵審程序中均已否認上開證詞之真實性，且經本院綜合
    被告之供述與其等之前後證詞，認定被告僅係透過證人丙○○無償轉讓海洛因給其女友戊○○2次，並未有取得任何之
    對價，已詳述如前（見貳、一、(四)）。是公訴人所提出證據
    ，不足為被告曾販賣第一級毒品海洛因予戊○○之積極證明
    ，所指出證明之方法，亦無從說服本院形成被告確有販賣第
    一級毒品海洛因予戊○○之心證，此部分尚屬不能證明，原
    應為無罪之諭知，然被告與共犯丙○○此部分轉讓第一級毒
    品罪，除有償或無償外，其餘之客觀社會基本事實均屬相同
    ，爰就此部分變更起訴法條為毒品危害防制條例第8條第1項
    之轉讓第一級毒品罪。又被告就上開附表(一)編號、、
    、犯行，與共犯丙○○間，具有犯意之聯絡及行為之分擔
    ，為共同正犯。被告就上開附表(一)編號之(4)犯行，與綽號
    「野狗」之成年男子，具有犯意之聯絡及行為之分擔，為共
    同正犯。
  (二)修正前刑法第56條連續犯之規定，已於95年7月1日起廢除，
    本案被告犯罪在95年7月1日之後，自無修正前刑法第56條連
    續犯之適用。又學理上所謂之「集合犯」，係一種構成要件
    類型，亦即立法者針對特定刑罰規範之構成要件，已預設其
    本身係持續實行之複次行為，具備反覆、延續之行為特徵，
    將之總括或擬制成一個構成要件之「集合犯」行為，此種犯
    罪以反覆實行為典型、常態之行為方式，具侵害法益之同一
    性，因刑法評價上為構成要件之行為單一，因而僅包括的成
    立一罪。而修正前毒品危害防制條例第4條第1項之販賣第一
    級毒品罪、第8條第1項轉讓第一級毒品罪，在95年7月1日修
    正刑法施行前，並未被認係「集合犯」，而在上開刑法修正
    時（或在此後），亦未經立法機關另為「集合犯」之立法；
    且被告與丙○○販賣海洛因給丁○○、己○○，被告轉讓海
    洛因給戊○○、丙○○等人之各次時間、地點均截然可分，
    主觀上顯非各出於一次販賣或轉讓之決意，依社會通念，當
    以評價為數罪始較適當，方符刑罰公平原則。故被告所犯如
    附表(一)所示之2次販賣第一級毒品犯行、6次轉讓第一級毒品
    犯行，均犯意各別，行為互殊，均應分論併罰。
  (三)被告曾因施用毒品案件，經本院判處有期徒刑8月、10月，
    合併定應執行為有期徒刑1年4月確定，嗣經減刑為有期徒刑
    8月，甫於96年7月16日縮刑期滿執行完畢，有臺灣高等法院
    被告前案紀錄表1 份在卷可按，其前受有期徒刑之執行完畢
    後，5年內故意再犯本案有期徒刑以上之罪，為累犯，除法
    定刑為死刑或無期徒刑以外，均應依刑法第47條第1項之規
    定分別加重其刑。
  (四)又販賣第一級毒品罪之法定刑雖為死刑或無期徒刑，然同為
    販賣第一級毒品之人，其原因動機不一，犯罪情節未必盡同
    ，或有大盤毒梟者，亦有中、小盤之分，甚或僅止於吸毒者
    友儕間為求互通有無之有償轉讓者亦有之，其販賣行為所造
    成危害社會之程度自屬有異，法律科處此類犯罪，所設之法
    定最低本刑卻同為「死刑或無期徒刑」，不可謂不重。於此
    情形，倘依其情狀處以較輕之徒刑，即足以懲儆，並可達防
    衛社會之目的者，自非不可依客觀之犯行與主觀之惡性二者
    加以考量其情狀，是否有可憫恕之處，適用刑法第59條之規
    定酌量減輕其刑，期使個案裁判之量刑，能斟酌至當，符合
    比例原則。本案被告販賣第一級毒品次數僅有2 次且均為小
    額交易，與共犯丙○○之犯罪所得合計僅2,000 元，其販賣
    之數量及獲取之利益均非龐大，犯罪情節尚非可與大盤毒梟
    者等同併論，倘予以宣告法定最低度刑期殊嫌過重，難謂符
    合罪刑相當性及比例原則，更無從與大毒梟之惡行有所區隔
    ，客觀上足以引起一般之同情，其該2 次犯罪情狀尚有可憫
    之處，爰依刑法第59條規定，就該 2次犯販賣第一級毒品罪
    之犯行，均酌量減輕其刑，並先加後減之。
  (五)爰審酌毒品對社會秩序及國民健康危害至深且鉅，嚴重影響
    社會治安，製造、運輸、販賣、轉讓等行為情節尤重，更應
    嚴加非難，所為實乃法所不容而懸為厲禁，被告曾有施用毒
    品前科，有臺灣高等法院被告前案紀錄表1 份在卷可參，其
    明知毒品對人體健康戕害甚鉅，為牟取利益，無視國家杜絕
    毒品犯罪之禁令，販賣毒品海洛因2次、轉讓毒品海洛因6次
    ，肇生他人施用毒品之來源，戕害國民身心健康，且有滋生
    其他犯罪之可能，對社會所生危害程度非輕，兼衡酌被告販
    賣海洛因之對象僅2 人、次數不多、販賣所得僅2000元、轉
    讓海洛因之對象亦僅2人，及其生活狀況、智識程度，犯罪
    後否認犯行等一切情狀，分別量處如主文所示之刑，並定其
    應執行之刑。
  (六)沒收部分：
    1.按犯第4條至第9條、第12條、第13條或第14條第1項、第2
      項之罪者，其供犯罪所用或因犯罪所得之財物，均沒收之
      ，如全部或一部不能沒收時，追徵其價額或以其財產抵償
      之，為毒品危害防制條例第19條第1項所明定。而扣案門
      號0000000000號之SIM卡1枚，雖係案外人施耀松所申請（
      見本院卷第117頁之台灣大哥大資料查詢所載），然此係
      他人所申請而給予共犯丙○○者，乃共犯丙○○所有，丙○○並將該枚SIM 卡置入扣案其所有廠牌為MOTOROLA之行
      動電話機具內使用等事實，業據共犯丙○○證述在卷，此
      支扣案之行動電話（含上開SIM卡1枚）復係被告與丙○○
      共犯如附表編號一至四等各次犯行所使用之物，故應依上
      開規定宣告沒收之。
    2.如附表(一)編號、所示部分，被告因販賣第一級毒品所
      各得之現金1000元，合計共2000元，雖未扣案，然仍應依
      毒品危害防制條例第19條第1 項之規定，與共犯丙○○連
      帶沒收，如全部或一部不能沒收時，以其等財產連帶抵償
      之。
    3.次按「毒品危害防制條例第19條第3項規定，犯同條例第4
      條之罪所使用之水、陸、空交通工具沒收之，此項規定乃
      採義務沒收主義，凡屬犯人所有供該條之罪所使用之水、
      陸、空交通工具，均應予宣告沒收。」（最高法院94年度
      台上字第4433號判決意旨參照）；又「刑罰法令關於沒收
      之規定，有採職權沒收主義與義務沒收主義。職權沒收，
      指法院就屬於被告所有，並供犯罪所用或因犯罪所得之物
      ，仍得本於職權為斟酌沒收與否之宣告，例如刑法第38條
      第1項第2款、第3款、第3項前段等屬之。義務沒收，又可
      分為絕對義務沒收與相對義務沒收二者。前者指凡法條規
      定『不問屬於犯人與否，沒收之』者屬之，法院就此等之
      物，無審酌餘地，除已證明滅失者外，不問屬於犯人與否
      或有無查扣，均應沒收之；後者指凡供犯罪所用或因犯罪
      所得之物，均應予以沒收，但仍以屬於被告或共犯所有者
      為限。毒品危害防制條例第19條第3 項規定，犯同條例第
      4 條之罪所使用之水、陸、空交通工具，應予沒收，並非
      以專供犯上開之罪所用之物，始得沒收之。且此項沒收採
      義務沒收主義，故凡供犯上開之罪所用之物，即應依該條
      項之規定，宣告沒收之。惟因其未有『不問屬於犯人與否
      ，沒收之』之規定，故仍以屬於犯人所有者為限，始得沒
      收。」（最高法院93年度台上字第2751號判決意旨參照）
      查本件車牌號碼YGC-706號之機車1部，固係登記在共犯丙○○之父即案外人甲○○名下（見本院卷第111、112頁之
      全戶戶籍資料查詢結果、車號查詢重型機車車籍查詢所載
      ），惟此部機車乃甲○○贈與共犯丙○○供其工作之用，
      支配權在於丙○○被告，實為丙○○所有等事實，業經被
      告供承甚明（見本院卷第130、131頁），但共犯丙○○以
      之作為與被告共犯如附表(一)編號、所示各次販賣毒品
      罪之交通工具使用，前已證明，故此部機車雖未扣案，然
      亦無證據可認已經滅失，即應依毒品危害防制條例第19條
      第3項之規定，宣告沒收之。
    4.按查獲之第一、二級毒品，不問屬於犯人與否，均沒收銷
      燬之，毒品危害防制條例第18條第1 項前段固有明文規定
      ；惟按沒收為從刑之一種，依主從不可分原則，應附隨於
      主刑而同時宣告之（最高法院78年台非字第72號判例意旨
      參照），且必於犯罪有直接關係者，始屬相當。查扣案之
      海洛因1 包（驗餘淨重0.1358公克），乃共犯丙○○因完
      成附表(一)編號部分之犯行，而經被告於事後另行給付丙○○之報酬，與其等所共犯附表(一)編號部分之犯行及其
      餘所示犯行均無任何直接關係，自無可於如附表(一)編號
      及其餘所示犯行中之主刑下予以宣告沒收銷燬。再按毒品
      危害防制條例第19條第1 項所定「供犯罪所用或因犯罪所
      得之物」，係指犯第4 條至第9條、第12條、第13 條或第
      14條第1項、第2項之罪所用或所得之物，不包括毒品本身
      在內（最高法院96年度台上字第89、727、884號等判決意
      旨參照），故扣案之海洛因1 包，既係被告轉讓予共犯丙○○之報酬，而非被告犯罪所得之物，亦無從依該條例第
      19條第1 項之規定宣告沒收。從而，依上述主從不可分原
      則，自不能於本案為宣告沒收銷燬之，而應由檢察官另於
      丙○○持有毒品海洛因案件或另案單獨聲請宣告沒收銷燬
      ，併予指明。
據上論斷，應依刑事訴訟法第299條第1 項前段、第300條，毒品
危害防制條例第4條第1項（修正前）、第8條第1項、第19條第 1
項、第3項，刑法第11條、第2條第1項、第28條、第47條第1項、
第59條、第51條第5款，判決如主文。
中    華    民    國    99    年    4     月    13    日
                  刑事第九庭  審判長法  官 朱光國
                                    法  官 林慧英
                                    法  官 唐光義
上正本證明與原本無異。
如不服本判決，應於收受送達後10日內向本院提出上訴書狀（應
敘述具體理由並附繕本）。
上訴書狀如未敘述理由，應於上訴期間屆滿後20日內補提理由書
於本院。
                                    書記官 吳慕先
中    華    民    國    99    年    4     月    13    日
附表(一)：
┌──┬─────┬──────┬────┬──────────┬────┐
│編號│ 犯罪時間 │犯 罪 地 點 │販賣對象│犯    罪    方    法│不法所得│
│    │          │            │及轉讓對│                    │        │
│    │          │            │象      │                    │        │
├──┼─────┼──────┼────┼──────────┼────┤
│  │97年12月23│臺中市○○路│ 丁○○ │乙○○指示丙○○，騎│1,000元 │
│    │日前2、3日│與北屯路口  │        │乘YGC-706號機車，交 │        │
│    │          │            │        │付第一級毒品海洛因1 │        │
│    │          │            │        │小包予丁○○，並向徐│        │
│    │          │            │        │玉麟收取1000元      │        │
├──┼─────┼──────┼────┼──────────┼────┤
│  │97年12月23│臺中市○○路│ 丙○○ │丙○○收取上開價款後│        │
│之(1)│日前2、3日│469之5號4樓 │        │，隨即返回乙○○位於│        │
│    │          │            │        │臺中市○○路住處，將│        │
│    │          │            │        │1000元交給乙○○。王│        │
│    │          │            │        │秋雄則當場無償提供可│        │
│    │          │            │        │以施用1次之份量之第 │        │
│    │          │            │        │一級毒品海洛因給王煜│        │
│    │          │            │        │琨，丙○○則當場以針│        │
│    │          │            │        │筒注射之方式施用之  │        │
│    │          │            │        │。                  │        │
│    │          │            │        │                    │        │
├──┼─────┼──────┼────┼──────────┼────┤
│  │97年12月23│臺中市○○路│ 己○○ │乙○○指示丙○○，騎│1,000元 │
│    │日中午12時│之鐵道旁    │        │乘YGC-706號機車，交 │        │
│    │許        │            │        │付第一級毒品海洛因1 │        │
│    │          │            │        │小包予己○○，並向賴│        │
│    │          │            │        │木森收取1000元。    │        │
├──┼─────┼──────┼────┼──────────┼────┤
│  │97年12月23│臺中市○○路│ 丙○○ │丙○○收取上開價款後│        │
│之(2)│日中午    │469之5號4樓 │        │，隨即返回乙○○位於│        │
│    │          │樓下之檳榔攤│        │臺中市○○路住處樓下│        │
│    │          │            │        │之檳榔攤，將1000元交│        │
│    │          │            │        │給乙○○。乙○○則當│        │
│    │          │            │        │場無償提供可以施用1 │        │
│    │          │            │        │次之份量之第一級毒品│        │
│    │          │            │        │海洛因給丙○○，王煜│        │
│    │          │            │        │琨則到附近不知名之菜│        │
│    │          │            │        │市場公廁內，以針筒注│        │
│    │          │            │        │射之方式施用之。    │        │
├──┼─────┼──────┼────┼──────────┼────┤
│  │98年1月24 │臺中市○○路│ 戊○○ │乙○○指示丙○○，騎│        │
│    │日        │或松竹路邊  │        │乘YGC-706號機車，無 │        │
│    │          │            │        │償交付第一級毒品海洛│        │
│    │          │            │        │因1小包予戊○○。   │        │
├──┼─────┼──────┼────┼──────────┼────┤
│  │98年1月24 │臺中市○○路│ 丙○○ │丙○○交付上開毒品後│        │
│之(3)│日        │469之5號4樓 │        │，隨即返回乙○○位於│        │
│    │          │            │        │臺中市○○路住處，將│        │
│    │          │            │        │1000元交給乙○○。王│        │
│    │          │            │        │秋雄當場無償提供可以│        │
│    │          │            │        │施用1次之份量之第一 │        │
│    │          │            │        │級毒品海洛因給丙○○│        │
│    │          │            │        │，丙○○則到上開同一│        │
│    │          │            │        │不知名之菜市場公廁內│        │
│    │          │            │        │，以針筒注射之方式施│        │
│    │          │            │        │用之。              │        │
├──┼─────┼──────┼────┼──────────┼────┤
│  │98年2月24 │臺中市○○路│戊○○  │乙○○指示丙○○，騎│        │
│    │日凌晨某時│路邊        │        │乘YGC-706號機車，無 │        │
│    │          │            │        │償交付第一級毒品海洛│        │
│    │          │            │        │因1小包予戊○○。   │        │
├──┼─────┼──────┼────┼──────────┼────┤
│  │98年2月24 │臺中市○○路│丙○○  │丙○○交付上開毒品後│        │
│之(4)│日上午8、9│不知名之菜市│        │，乙○○並指示綽號「│        │
│    │時        │場內        │        │野狗」之男子，於同日│        │
│    │          │            │        │上午8、9時許，交付現│        │
│    │          │            │        │金600元及無償提供第 │        │
│    │          │            │        │一級毒品海洛因給王煜│        │
│    │          │            │        │琨作為報酬。        │        │
└──┴─────┴──────┴────┴──────────┴────┘
附表(二)：
┌──┬────┬─────────┬──────────────────────────────┐
│編號│犯罪行為│罪              名│宣              告              刑                          │
├──┼────┼─────────┼──────────────────────────────┤
│ 一 │如附表(一)│共同販賣第一級毒品│有期徒刑拾伍年陸月。扣案如附表(三)編號之物沒收；未扣案共同販│
│    │編號  │                  │賣第一級毒品所得財物新臺幣壹仟元與共犯丙○○連帶沒收，如全部│
│    │        │                  │或一部不能沒收時，以其等財產連帶抵償之；共同販賣第一級毒品所│
│    │        │                  │使用之車牌號碼YGC-706號機車壹部沒收。                       │
│    │        │                  │                                                            │
├──┼────┼─────────┼──────────────────────────────┤
│ 二 │如附表(一)│共同販賣第一級毒品│有期徒刑拾伍年陸月。扣案如附表(三)編號之物沒收；未扣案共同販│
│    │編號  │                  │賣第一級毒品所得財物新臺幣壹仟元與共犯丙○○連帶沒收，如全部│
│    │        │                  │或一部不能沒收時，以其等財產連帶抵償之；共同販賣第一級毒品所│
│    │        │                  │使用之車牌號碼YGC-706號機車壹部沒收。                       │
│    │        │                  │                                                            │
├──┼────┼─────────┼──────────────────────────────┤
│ 三 │如附表(一)│共同轉讓第一級毒品│有期徒刑壹年肆月。扣案如附表(三)編號之物沒收。              │
│    │編號  │                  │                                                            │
│    │        │                  │                                                            │
├──┼────┼─────────┼──────────────────────────────┤
│ 四 │如附表(一)│共同轉讓第一級毒品│有期徒刑壹年肆月。扣案如附表(三)編號之物沒收。              │
│    │編號  │                  │                                                            │
│    │        │                  │                                                            │
│    │        │                  │                                                            │
├──┼────┼─────────┼──────────────────────────────┤
│ 五 │如附表(一)│轉讓第一級毒品    │有期徒刑壹年肆月。                                          │
│    │編號  │                  │                                                            │
│    │之(1)    │                  │                                                            │
├──┼────┼─────────┼──────────────────────────────┤
│ 六 │如附表(一)│轉讓第一級毒品    │有期徒刑拾壹年肆月。                                        │
│    │編號  │                  │                                                            │
│    │之(2)    │                  │                                                            │
├──┼────┼─────────┼──────────────────────────────┤
│ 七 │如附表(一)│轉讓第一級毒品    │有期徒刑壹年肆月。                                          │
│    │編號  │                  │                                                            │
│    │之(3)    │                  │                                                            │
├──┼────┼─────────┼──────────────────────────────┤
│ 八 │如附表(一)│共同轉讓第一級毒品│有期徒刑壹年肆月。                                          │
│    │編號  │                  │                                                            │
│    │之(4)    │                  │                                                            │
│    │        │                  │                                                            │
└──┴────┴─────────┴──────────────────────────────┘
(三)扣押之物品
┌──┬───────────────────┬────┐
│編號│品                                  名│數    量│
├──┼───────────────────┼────┤
│  │第一級毒品海洛因（驗餘數量0.1358公克）│  壹包  │
├──┼───────────────────┼────┤
│  │現金（新台幣元）                      │  600   │
├──┼───────────────────┼────┤
│  │行動電話（廠牌MOTOROLA、含0000000000SI│  壹支  │
│    │M卡1枚）                              │        │
└──┴───────────────────┴────┘
附錄論罪科刑法條：
毒品危害防制條例第4 條
製造、運輸、販賣第一級毒品者，處死刑或無期徒刑；處無期徒
刑者，得併科新臺幣1 千萬元以下罰金。
製造、運輸、販賣第二級毒品者，處無期徒刑或7 年以上有期徒
刑，得併科新臺幣7 百萬元以下罰金。
製造、運輸、販賣第三級毒品者，處5 年以上有期徒刑，得併科
新臺幣5 百萬元以下罰金。
製造、運輸、販賣第四級毒品者，處3 年以上10年以下有期徒刑
，得併科新臺幣3 百萬元以下罰金。
製造、運輸、販賣專供製造或施用毒品之器具者，處1 年以上7
年以下有期徒刑，得併科新臺幣1 百萬元以下罰金。
前五項之未遂犯罰之。
毒品危害防制條例第8條
轉讓第一級毒品者，處 1 年以上 7 年以下有期徒刑，得併科新
臺幣 1 百萬元以下罰金。
轉讓第二級毒品者，處 6 月以上 5 年以下有期徒刑，得併科新
臺幣 70 萬元以下罰金。
轉讓第三級毒品者，處 3 年以下有期徒刑，得併科新臺幣 30
萬元以下罰金。
轉讓第四級毒品者，處 1 年以下有期徒刑，得併科新臺幣 10
萬元以下罰金。
前四項之未遂犯罰之。
轉讓毒品達一定數量者，加重其刑至二分之一，其標準由行政院
定之。
毒品危害防制條例第19條
犯第 4 條至第 9 條、第 12 條、第 13 條或第 14 條第 1 項
、第 2 項之罪者，其供犯罪所用或因犯罪所得之財物，均沒收
之，如全部或一部不能沒收時，追徵其價額或以其財產抵償之。
為保全前項價額之追徵或以財產抵償，得於必要範圍內扣押其財
產。
犯第 4 條之罪所使用之水、陸、空交通工具沒收之。
中華民國刑法第11條
（本總則對於其他刑罰法規之適用）
本法總則於其他法律有刑罰或保安處分之規定者，亦適用之。但
其他法律有特別規定者，不在此限。
中華民國刑法第28條
（共同正犯）
二人以上共同實行犯罪之行為者，皆為正犯。
中華民國刑法第47條
（累犯）
受徒刑之執行完畢，或一部之執行而赦免後，五年以內故意再犯
有期徒刑以上之罪者，為累犯，加重本刑至二分之一。
第 98 條第 2 項關於因強制工作而免其刑之執行者，於受強制
工作處分之執行完畢或一部之執行而免除後，五年以內故意再犯
有期徒刑以上之罪者，以累犯論。

司法院資訊處製作；財團法人民間司法改革基金會備份。
